【裁判字號】    97,審訴,2208
【裁判日期】    971024
【裁判案由】    毒品危害防制條例
【裁判全文】
臺灣桃園地方法院刑事判決            97年度審訴字第2208號
                                    97年度審訴字第2215號
公  訴  人  臺灣桃園地方法院檢察署檢察官
被      告  甲○○
上列被告因違反毒品危害防制條例案件，經檢察官提起公訴（97
年度毒偵字第1952、2960號），嗣於本院準備程序進行中，被告
就被訴事實為有罪之陳述，經本院告知簡式審判程序意旨，並聽
取公訴人、被告之意見後，本院合議庭裁定改由受命法官獨任依
簡式審判程序審理，並判決如下：
    主      文
甲○○施用第一級毒品，累犯，處有期徒刑捌月，扣案之第一級
毒品海洛因貳包（合計驗餘毛重零點伍捌壹公克）均沒收銷燬之
；又施用第二級毒品，累犯，處有期徒刑肆月；又施用第一級毒
品，累犯，處有期徒刑捌月，扣案之第一級毒品海洛因貳包（合
計驗餘毛重貳點零肆公克）均沒收銷燬之；又施用第二級毒品，
累犯，處有期徒刑肆月，扣案之第二級毒品甲基安非他命貳包（
合計驗餘毛重零點捌捌貳公克）均沒收銷燬之。應執行有期徒刑
壹年陸月，扣案之第一級毒品海洛因肆包（合計驗餘毛重貳點陸
貳壹公克）、第二級毒品甲基安非他命貳包（合計驗餘毛重零點
捌捌貳公克）均沒收銷燬之。
    事實及理由
一、犯罪事實：
    甲○○前於民國85年間因違反廢止前麻醉藥品管理條例、廢
    止前肅清煙毒條例、侵占、廢止前懲治盜匪條例、恐嚇案件
    ，經臺灣士林地方法院分別以85年度易字第1208號判決判處
    有期徒刑5 月、85年度訴字第889 號判決判處有期徒刑3 年
    、85年度易字第3484號判決判處有期徒刑3 月、85年度訴字
    第751 號判決各判處有期徒刑7 年2 月、7 月，並定應執行
    有期徒刑7 年6 月，前開各罪並經臺灣士林地方法院裁定應
    執行有期徒刑11年確定，刑期自85年11月19日起算，而於90
    年4 月10日縮短刑期假釋出監，嗣經撤銷假釋，於92年3 月
    12日入監執行殘刑有期徒刑5 年10月又25日，復因中華民國
    九十六年罪犯減刑條例公佈施行，經臺灣士林地方法院以96
    年度聲減字第241 號分別裁定減刑並定應執行刑為有期徒刑
    8 年4 月確定，甫於96年7 月16日縮短刑期執行完畢（構成
    累犯）。另於90年間因施用毒品案件，經本院以91年度毒聲
    字第161 號裁定送觀察、勒戒後，認有繼續施用毒品傾向，
    經本院以91年度毒聲字第1340號裁定令入戒治處所施以強制
    戒治，嗣因無繼續戒治必要，經本院以91年度毒聲字第2886
    號裁定停止戒治併付保護管束而於91年10月30日出所，復因
    違反保護管束情節重大，經本院以92年度毒聲字第677 號裁
    定撤銷停止戒治，於92年12月14日戒治期滿執行完畢，並經
    臺灣桃園地方法院檢察署檢察官以93年度戒毒偵字第22號為
    不起訴處分確定。詎仍不知悔改，於前開強制戒治執行完畢
    釋放後5 年內，為下列施用毒品行為：
  (一)基於施用第一級毒品海洛因、第二級毒品甲基安非他命（起
    訴書均稱安非他命，應予更正）之犯意，於97年4 月12日晚
    間某時，在桃園縣桃園市○○○街30巷6 號7 樓住處內，分
    別以針筒注射方式施用海洛因及以吸食器吸食方式施用甲基
    安非他命各1 次。嗣於97年4 月13日凌晨4 時31分許，在桃
    園縣桃園市○○路與民光路口為警查獲，並扣得海洛因2 包
    （合計毛重0.6 公克，合計驗餘毛重0.581 公克）。
  (二)基於施用第一級毒品海洛因、第二級毒品甲基安非他命（起
    訴書均稱安非他命，應予更正）之犯意，於97年5 月29日下
    午5 、6 時許時，在桃園縣桃園市○○○街30巷6 號7 樓住
    處內，分別以針筒注射方式施用海洛因及以吸食器吸食方式
    施用甲基安非他命各1 次。嗣於97年5 月29日晚間8 時30分
    許，在桃園縣桃園市○○路與龍壽街口為警查獲，並扣得海
    洛因2 包（合計毛重2.3 公克，合計驗餘毛重2.04公克）、
    甲基安非他命2 包（合計毛重0.9 公克，合計驗餘毛重0.88
    2 公克）。
二、證據名稱：
    (一)被告甲○○於本院審理時之自白。
    (二)桃園縣政府警察局被採尿人尿液暨毒品真實姓名編號對照
      表2 份、台灣檢驗科技股份有限公司濫用藥物檢驗報告（
      尿液）2 份。
    (三)桃園縣政府警察局局搜索扣押筆錄、扣押物品目錄表及桃
      園縣政府警察局保安隊搜索扣押筆錄、扣押物品目錄表各
      1 份；扣案之第一級毒品海洛因2 包（合計毛重0.6 公克
      ，合計驗餘毛重0.581 公克）、第一級毒品海洛因2 包（
      合計毛重2.3 公克，合計驗餘毛重2.04公克）、第二級毒
      品甲基安非他命2 包（合計毛重0.9 公克，合計驗餘毛重
      0.882 公克）；台灣檢驗科技股份有限公司濫用藥物檢驗
      報告（毒品）2 份、法務部調查局97年7 月14日調科壹字
      第09723030490 號濫用藥物實驗室鑑定書1 份。
    (四)臺灣高等法院被告前案紀錄表1 份。
三、應適用之法條：刑事訴訟法第299 條第1 項前段、第273 條
    之1 第1 項、第310 條之2 、第454 條第1 項，毒品危害防
    制條例第10條第1 項、第2 項、第18條第1 項前段，刑法第
    11 條 、第47條第1 項、第51條第5 款。
四、如不服本判決，得自收受送達之翌日起10日內向本院提出上
    訴狀（應附繕本），其未敘述上訴理由者，應於上訴期間屆
    滿後20日內補提理由書狀於本院，上訴於臺灣高等法院。
本案經檢察官王惟琪到庭執行職務。
中    華    民    國    97    年    10    月    24    日
                  刑事庭  法  官  鍾雅蘭
以上正本證明與原本無異。
                          書記官  楊郁馨
中    華    民    國    97    年    10    月    24    日
本案論罪科刑法條：
毒品危害防制條例第10條
施用第一級毒品者，處 6 月以上 5 年以下有期徒刑。
施用第二級毒品者，處 3 年以下有期徒刑。


司法院資訊處製作；財團法人民間司法改革基金會備份。
